臺灣臺南地方法院刑事判決
110年度侵訴字第59號
公  訴  人  臺灣臺南地方檢察署檢察官
被      告  AC000-A110154A（真實姓名、年籍資料詳卷）
選任辯護人  黃冠偉律師
上列被告因家暴妨害性自主案件，經檢察官提起公訴（110年度
營偵字第1394號），本院判決如下：
    主  文
AC000-A110154A對未滿十四歲之女子犯強制性交罪，共肆罪，各
處有期徒刑捌年；又對於未滿十四歲之女子為性交，處有期徒刑
肆年。應執行有期徒刑拾貳年。
    事  實
一、AC000-A110154A（下稱甲男；真實姓名、年籍資料詳卷）為
    AC000-A110154（民國98年6月生；下稱A女，其餘年籍資料
    詳卷）之叔，彼此間具有家庭暴力防治法第3條第4款所定之
    家庭成員關係。甲男明知A女未滿14歲，竟心懷不軌，趁其
    負責接送A女放學而與A女獨處之機會，於A女下課後，將A女
    載往其購入之透天厝（地址詳卷），並於109年7月間某日17
    時許、11月間某日17時許及110年1月間某日17時許、2月下
    旬某日17時許，分別基於對未滿14歲女子為強制性交行為之
    犯意，將該處一樓鐵門拉下，並無視A女拒絕、閃躲，將A女
    拉住使其無法掙脫，進而脫去A女所著內、外褲後，在該處
    一樓客廳沙發上將其性器插入A女性器而對A女為強制性交行
    為得逞，共四次。甲男復基於與未滿14歲女子為性交行為之
    犯意，於109年9月間某日17時許，在相同地點，以幫忙A女
    儲值遊戲點數為代價，使A女在該處一樓客廳沙發上與其為
    性交行為一次。嗣A女因而懷孕，於110年6月間至醫院引產
    死嬰一名，經醫院依法通報，而查悉上情。
二、案經A女訴由臺南市政府警察局新營分局報請臺灣臺南地方
    檢察署檢察官偵查起訴。
    理  由
一、證據能力方面：
    本案檢察官所舉用以證明被告甲男犯罪，並為本判決所引用
    之各項證據，其中供述證據部分，均未據被告及其選任辯護
    人爭執證據能力，且迄至本案辯論終結，亦未就證據能力聲
    明異議，本院審酌各該供述證據作成當時，既非受違法詢問
    ，亦無何影響被告或證人陳述任意性之不適當情況，所供、
    所證內容復與本案事實有相當之關聯性，亦無其他可信度明
    顯過低之情形，依刑事訴訟法第156條第1項、第159條之5之
    規定，前揭被告及證人於警詢、偵查中所為之供、證內容均
    有證據能力。至檢察官所舉用以證明上開被告犯罪並為本判
    決所引用之各項非供述證據，均非違背法定程序取得，依同
    法第158條之4之反面解釋，亦有證據能力。
二、得心證之理由：
　㈠訊據被告固坦承告訴人A女為其姪女，亦明知A女未滿14歲，
    然仍於109年7月間某日17時許、9月間某日17時許、11月間
    某日17時許及110年1月間某日17時許、2月下旬某日17時許
    ，在其購入之一樓透天厝客廳沙發上與A女為性交行為五次
    之事實，然否認其中109年7月、11月及110年1月、2月下旬
    之性交行為係違反A女意願，辯稱：第一次和A女發生性行為
    ，是因為看到手機群組有發色情影片，看到之後就問A女是
    否要玩這個遊戲，A女拒絕，就沒有再問A女，後來當天A女
    說要蘋果手機，其應允後，兩人發生性關係；第二次是A女
    自己對其表示要遊戲點數，其遂稱願幫忙儲值，儲值後就發
    生性關係；第三至第五次則是臨時起意想與A女發生性關係
    ；其與A女並非男女朋友，其認為A女於性行為當時所表達拒
    絕之意思，實係對其撒嬌云云。另選任辯護人辯護意旨則以
    ：被告與A女第一次發生性行為時，A女一開始有說不要，但
    之後被告與A女有做手機購買的對價約定，這次約定是在性
    行為之前，是第一次發生性行為是基於購買手機為對價所為
    之合意性交；而第二次係以遊戲點數之買賣為對價所為之合
    意性交行為；第三次至第五次則無任何證據顯示A女有做反
    抗行為，亦無暴力脅迫形式發生，且A女之鑑定報告，亦無
    法證明A女有受到性侵害，且A女說詞反覆，亦有受到家人引
    導，不足以證明被告有主動脅迫違反其意願，從事所謂強制
    性交行為，本案被告與A女之五次性交行為應均構成刑法第2
    27條第1項之罪等語。
　㈡經查，被告與A女係叔姪關係，被告明知A女未滿14歲，仍趁
    其負責接送A女放學而與A女獨處之機會，於A女下課後，將A
    女載往其購入之透天厝（地址詳卷），並於109年7月間某日
    17時許、9月間某日17時許、11月間某日17時許及110年1月
    間某日17時許、2月下旬某日17時許，在該處一樓客廳沙發
    上，以其性器插入A女性器之方式，與A女為性交行為五次，
    嗣A女懷孕，於110年6月間至醫院引產死嬰一名，經醫院依
    法通報等情，為被告所是認，並經A女指證歷歷（警卷第13
    至19頁；營偵卷第39至42頁；本院卷第121至139頁），且A
    女引產之死胎經送內政部警政署刑事警察局鑑定結果，被告
    為A女引產胚胎親生父之機率為99.00000000％，有內政部警
    政署刑事警察局110年8月25日刑生字第1100072294號鑑定書
    （營偵卷第51至53頁）在卷可憑，此外復有GOOGLE地圖、A
    女之手繪現場圖（警卷第21、23頁）附卷可資查考，此部分
    之事實已堪認定。
　㈢A女於警詢中陳稱：「（問：第一次與AC000-A110154A發生性
    行為的時間？地點？過程？）在我國小5、6年級（108至109
    年間）的時候開始的，時間我不記得了，地點是在叔叔買的
    房子裡，…那天我放學，叔叔來載我去他買的房子，他帶我
    到一樓客廳，客廳裡有擺放沙發跟桌子，之後他把鐵門放下
    來，然後他就在客廳沙發上性侵我，他先是脫我的褲子和内
    褲，當時我有拒絕他跟他說不要，但他就是不理我繼續做他
    的事，便將他的生殖器進入我的生殖器内」、「（問：每一
    次AC000-A110154A與妳發生性行為，妳如何表示意願？）我
    每次都有跟他說我不要，但是因為害怕他所以不敢抗拒」（
    警卷第15至17頁）；「之後幾次發生前我都告知他我不要，
    我也都有閃躲，但他都會抓住我的手，而且他力氣很大我沒
    辦法掙脫。都是違反我的意願的」（營偵卷第41頁）。至本
    院審理中，A女證稱：在其就讀小學五、六年級時，下課均
    由被告接送，被告將其載往被告購買之透天厝，在該處等待
    就讀安親班之堂弟放學；其第一次遭被告性侵，係被告將其
    載往上開透天厝後，關上鐵門，在一樓客廳沙發上將其褲子
    脫掉，其有對被告說不要，也有閃躲，但被告將其手抓住，
    仍繼續以生殖器進入其生殖器；之後第三次至第五次均未經
    過其同意，其均有向被告說不要，但被告仍然繼續；其曾想
    過將此事告知家中其他人，但害怕被罵，所以沒有說；之後
    家人得知其懷孕，詢問係何人所為，其有表示係被告所為；
    又被告對其為性交行為後，其曾想過對父親表示不要被告接
    送，但害怕被問原因等語（本院卷第123至128、133、135、
    138頁）。而被告於警詢中供稱：「我的確每次都是接送她
    放學之後帶她到現住地一樓客廳發生性行為，但我與她發生
    性行為時，雖然她有說不要，但都不是很用力抗拒，給我的
    感覺就是她願意」（警卷第6頁）；於偵查中供稱：「（問
    ：AC000-A110154表示，她每次都有跟你說她不要，有何意
    見？）我認為那是一種撒嬌的表示，我的行動她有一點拒絕
    ，像我要脫她褲子時，他就撥我的手，她都沒有說不要…我
    跟警察說的意思是，AC000-A110154沒有不要，也沒有要，
    就是一種撒嬌的感覺」等語（營偵卷第47、48頁）。則由A
    女及被告上開供述內容可知，被告與A女為性交行為當時，A
    女確實有以言詞及舉動表達拒絕與被告為性交行為之意，惟
    被告均置之不理，仍強行與A女為性交行為。
　㈣被告雖以前揭情詞置辯，另選任辯護人辯護意旨，亦以A女第
    一次與被告為性交行為，係以iPhone手機為對價，顯見並未
    違反A女意願等情，為被告辯解。然：
　　⒈被告與A女係叔姪關係，且被告於本院審理中自承兩人並未
      交往為男女朋友，兩人間每次性行為均由其提議（本院卷
      第197至198頁）。衡以被告與A女為三親等之旁系血親，
      且A女當時年僅11歲，尚在就讀國小，兩人復無男女之情
      ，則A女孤身一人面對較其年長近30歲之親叔，數次將之
      載往空無一人之透天厝，進而在該處無視人倫，對其提出
      性交之要求，心中恐懼可想而知，遑論有何對其撒嬌之舉
      動。以此而言，A女於遭被告為性交行為過程中，以些許
      言詞、舉動表達拒絕之意，依其年齡及其與被告間親屬關
      係，已屬最大勇氣之體現。詎被告無視A女拒絕之意，仍
      違反其意願強行與之為性交行為，所為自已該當於強制性
      交之構成要件。至被告辯稱A女之拒絕係女性對男性之撒
      嬌云云，與人倫及經驗法則相悖，顯係刻意曲解，不足為
      有利於被告之認定。
　　⒉又被告於警詢中供稱：在第一次與A女發生性行為後約一個
      月，其向友人購買全新iPhone 11手機交給A女（警卷第10
      頁），此亦為A女所是認（營偵卷第40頁）。被告辯稱該
      手機為雙方合意性交之對價，其並未違反A女意願云云；
      選任辯護人辯護意旨，亦以此為由為被告辯解。然倘該手
      機係被告與A女約定為性交行為之對價，衡諸被告之年齡
      、財力，以及該型號手機當時已上市數月，價購取得並非
      困難等情，該手機縱未於性交行為當時提出，至遲亦應於
      性交行為後數日內交付。然被告遲至其對A女為性交行為
      一個月後始向友人購買手機交付，顯見該手機並非雙方事
      先約定之對價。再參諸A女於本院審理中證稱：事後被告
      有叫我不要說出去，我想要什麼東西，他都會買給我，我
      有跟被告說要iPhone手機，被告有買給我等語（本院卷第
      128至129頁），與其於警詢中所陳相符（營偵卷第40頁）
      ，亦與被告遲至與A女性交一個月後始交付手機之時序吻
      合，足認該手機係被告用以換取A女對其強制性交行為沉
      默之代價，而非性交之對價。被告前開辯解乃至選任辯護
      人此部分辯護意旨，均無可取。
　　⒊又A女經衛生福利部嘉南療養院鑑定結果，固無從認其因遭
      被告性侵害而罹患「創傷後壓力症候群」，有該院111年2
      月22日嘉南司字第1110001503號檢附之司法精神鑑定報告
      書（本院卷第150至163頁）在卷可按，然是否因遭性侵害
      而產生「創傷後壓力症候群」之症狀，本因人而異，是不
      能以此鑑定結果逕認被告係得A女同意而對其為性交行為
      。
　　⒋至被告與A女第二次所為性交行為，依A女於警詢中所供：
      「（問：AC000-A110154A指稱：第二次性行為前妳有要求
      他替你加值遊戲點數約新台幣1000元，是否屬實？妳有何
      解釋？）屬實。那一次我請他幫我儲值遊戲點數，但他說
      除非我跟他發生性行為才肯幫我儲值，我便答應他，然後
      他就拿我的手機幫我儲值，之後就跟他發生性行為」（營
      偵卷第40至41頁），本院認此部分尚無從逕認被告係違反
      A女意願對其為強制性交行為，併予敘明。
　㈤綜上所述，堪認被告自白於109年9月某日17時許，在其購入
    之透天厝一樓沙發上與未滿14歲之A女為性交行為，應可採
    信；其辯稱109年7月、11月及110年1月、2月下旬與A女所為
    四次性交行為均未違反A女意願，全係飾卸之詞，無足憑採
    。本案事證明確，被告犯行洵堪認定，應依法論科。
三、論罪：
　㈠按本法所定家庭成員，包括現為或曾為四親等以內之旁系血
    親或旁系姻親及其未成年子女；而家庭暴力，則指家庭成員
    間實施身體、精神或經濟上之騷擾、控制、脅迫或其他不法
    侵害之行為，家庭暴力防治法第3條第4款、第2條第1款定有
    明文。查被告與A女係叔姪關係，為三親等之旁系血親，兩
    人為家庭暴力防治法所定家庭成員。被告於109年7月、11月
    及110年1月、2月下旬四次違反A女意願強行與A女為性交行
    為，所為均係犯刑法第222條第1項第2款、第221條第1項之
    對未滿十四歲之女子強制性交罪；其於109年9月以儲值遊戲
    點數為代價與A女為性交行為，所為則係犯刑法第227條第1
    項之對於未滿十四歲之女子為性交罪。上開各罪亦屬家庭成
    員間實施身體、精神上不法侵害行為，均為家庭暴力罪，惟
    家庭暴力防治法並無獨立處罰規定，仍應依前引刑法條文論
    處。被告上開五次犯行，犯意各別，時間相異，應分論併罰
    。檢察官起訴意旨，雖認上開四次強制性交犯行均僅構成刑
    法第227條第1項之對未滿十四歲之女子為性交罪，然到庭之
    公訴檢察官已當庭就該部分變更起訴檢察官援引之法條（本
    院卷第68頁），本院毋庸再行變更，併予敘明。
　㈡按刑法第59條規定之酌量減輕，必於犯罪情狀或另有特殊之
    原因與環境，在客觀上足以引起一般同情而可憫恕，認為即
    予宣告法定最低度刑尤嫌過重者，始有適用（最高法院45年
    台上字第1165號判決意旨參照）。查被告罔顧叔姪人倫，對
    未滿14歲之A女為強制性交行為四次，另以儲值遊戲點數為
    餌，使A女與其為性交行為一次，衡諸其犯罪情狀，客觀上
    並無任何明顯之特殊原因與環境足以引起一般同情，且別無
    其他可憫實據，無再酌減其刑之餘地。辯護意旨請求依刑法
    第59條之規定酌減，不能准許。
四、刑罰裁量：
　　審酌被告與A女為叔姪關係，明知A未滿14歲，心智尚未成熟
    ，竟僅因一己私慾，對A女為強制性交行為四次，另以儲值
    遊戲點數為餌，使A女與其為性交行為一次，所為使尚在就
    讀國小、年僅11歲之A女懷孕進而引產，所為嚴重戕害未成
    年之A女身心健康發展，且被告犯後否認強制性交犯行，甚
    至辯稱A女對其撒嬌，所辯情節明顯悖離人倫及經驗法則，
    更彰顯其僵固之性別思維、漠視未成年少女性自主權利之心
    態，犯後態度不佳；兼衡其自陳之智識程度、家庭、生活狀
    況等一切情狀，分別量處如主文所示之刑，並考量被告所犯
    數罪反應出之人格特性，權衡其刑事責任與整體刑法目的及
    相關刑事政策，在量刑權之法律拘束性原則及量刑權之內、
    外部界限範圍內，定其應執行刑如主文所示。
據上論斷，應依刑事訴訟法第299條第1項前段，刑法第222條第1
項第2款、第221條第1項、第227條第1項、第51條第5款，判決如
主文。
本案經檢察官蘇烱峯提起公訴，檢察官甲○○到庭執行職務。
中　　華　　民　　國　　111 　年　　6 　　月　　23　　日
　　　　　　　　　刑事第十四庭  審判長法　官　周紹武
　　　　　　　　　                    法  官  蕭雅毓
　　　　　　　　　                    法  官  林岳葳
以上正本證明與原本無異
如不服本判決應於收受本判後20日內向本院提出上訴書狀，並應
敘述具體理由。其未敘述上訴理由者，應於上訴期間屆滿後20日
內向本院補提理由書狀（均須按他造當事人之人數附繕本）「切
勿逕送上級法院」。
  　　　　　　　　　　　　　　　      書記官　謝盈敏
中　　華　　民　　國　　111 　年　　6 　　月　　23　　日
附錄本案論罪科刑法條：
中華民國刑法第221條第1項
對於男女以強暴、脅迫、恐嚇、催眠術或其他違反其意願之方法
而為性交者，處3年以上10年以下有期徒刑。
中華民國刑法第222條第1項
犯前條之罪而有下列情形之一者，處7年以上有期徒刑：
一、二人以上共同犯之。
二、對未滿十四歲之男女犯之。
三、對精神、身體障礙或其他心智缺陷之人犯之。
四、以藥劑犯之。
五、對被害人施以凌虐。
六、利用駕駛供公眾或不特定人運輸之交通工具之機會犯之。
七、侵入住宅或有人居住之建築物、船艦或隱匿其內犯之。
八、攜帶兇器犯之。
九、對被害人為照相、錄音、錄影或散布、播送該影像、聲音、
    電磁紀錄。
中華民國刑法第227條第1項
對於未滿十四歲之男女為性交者，處3年以上10年以下有期徒刑
。